臺灣新北地方法院民事判決
111年度小上字第113號
上  訴  人  范家瑞  
被上訴人    馨琳揚企管顧問有限公司


法定代理人  唐明良  


上列當事人間請求給付電信費事件，上訴人對於民國111年5月13
日本院板橋簡易庭111年度板小字第1004號第一審判決提起上訴
，本院判決如下：
    主  文
上訴駁回。
第二審訴訟費用新臺幣壹仟伍佰元由上訴人負擔。
    理  由
一、上訴意旨略以：被上訴人請求上訴人給付之行動電話門號00
    00000000號專案補償款（下稱系爭專案補償款）新臺幣（下
    同）5,277元，經原審認定屬違約金債權，並適用民法第125
    條所定15年時效規定，然依月租費半價同意書上有關系爭專
    案補償款之記載，並未提及違約金字義，是系爭專案補償款
    實非違約金性質，而係因退租、終止契約而產生之費用、解
    約金，自屬電信費債權之從權利，應適用民法第127條第8款
    所定2年時效規定，是被上訴人之系爭專案補償款債權應已
    隨同電信費債權一併罹於時效。原審認系爭專案補償款屬違
    約金，認定事實不清，適用法令錯誤，爰依法提起上訴等語
    ，並聲明：㈠原判決廢棄。㈡被上訴人於第一審之訴駁回。
二、按對於小額程序之第一審裁判之上訴或抗告，非以其違背法
    令為理由，不得為之，民事訴訟法第436條之24第2項定有明
    文。又上訴狀內應記載上訴理由，表明原判決所違背之法令
    及其具體內容，及依訴訟資料可認為原判決有違背法令之具
    體事實；判決不適用法規或適用不當者，為違背法令；有民
    事訴訟法第469條第1款至第5款所列事由時，其判決當然為
    違背法令；前開規定，於小額事件之上訴程序均準用之，觀
    諸民事訴訟法第436條之25、第468條、第469條及第436條之
    32第2項規定甚明。
三、經查，上訴意旨既已陳明系爭專案補償款應適用民法第127
    條第8款所定2年時效規定，指摘原判決適用法令錯誤等語，
    可認其對於原判決違背法令之情事已有具體指摘，是上訴人
    提起本件上訴，應認已具備合法要件。茲就本件上訴有無理
    由，悉述如下：
　㈠上訴人於民國101年2月13日向亞太電信股份有限公司（下稱
    亞太電信）申辦行動電話並簽立行動電話服務申請書、月租
    費半價同意書；嗣上訴人積欠電信費7,136元未繳，經亞太
    電信於104年3月2日銷號，而依月租費半價同意書所載「應
    賠償專案補償款金額」公式計算，截至104年3月5日之專案
    補償款核計5,277元（即系爭專案補償款）；另亞太電信業
    於109年11月3日將其對上訴人之前開電信費債權、系爭專案
    補償款債權讓與被上訴人，被上訴人已於110年9月8日通知
    上訴人並催告清償等情，業據被上訴人提出行動電話服務申
    請書、月租費半價同意書、電信服務費帳單、專案補償款繳
    款單、債權讓與證明書、債權讓與暨強制執行（預告）通知
    函等件為證，復為上訴人所不爭執，應堪認定。
　㈡上訴人就被上訴人之本案請求，僅為時效抗辯。參諸月租費
    半價同意書約定：「專案補償款：依開通時選用之語音資費
    ，專案補償款金額如下：快樂通329/333新台幣6,000」、「
    本專案合約期間內，立同意書人不得退租（含一退一租)、
    轉換至預付卡或被銷號，否則需賠償亞太電信專案補償款，
    補償款之計算採以日遞減原則計算，如有欠繳月租費等其他
    費用時並應立即繳清。補償款計算公式：專案補償款－〔（專
    案補償款/合約日數）×已使用日數〕＝實際應賠償之專案補償
    款金額」（見支付命令卷第19頁），雖未明確指明專案補償
    款之性質，惟已載明如有退租、被銷號等情形，須「賠償」
    亞太電信專案補償款；而提前退租、被銷號者所應賠償之專
    案補償款，係以「專案補償款全額」扣除「按已使用日數比
    例計算專案補償款數額」之「餘額」，等同於以專案合約期
    間「剩餘日數」據以計算系爭專案補償款數額，予以賠償亞
    太電信，且參以專案合約「剩餘日數」期間亞太電信並未提
    供電信服務或其他商品，亦可知上訴人所以應為給付系爭專
    案補償款應非亞太電信為追回其提供服務或商品之代價（即
    原減免之金額）。再考量系爭專案補償款之設計，本意乃係
    為避免使用者隨意終止契約或違反契約義務，俾以確保亞太
    電信至少得於專案合約期間內收取月租費，獲取應得利潤，
    是系爭專案補償款亦有填補亞太電信因使用者退租、被銷號
    所失預期利益之功能。綜上契約文義、目的觀察，堪認系爭
    專案補償款係作為上訴人對亞太電信所負債務不履行之損害
    賠償總額，核屬損害賠償額預定性質之違約金，而非商品或
    商品之代價，應適用民法第125條所定之15年消滅時效。
　㈢又被上訴人受讓系爭專案補償款債權後，於110年12月1日聲
    請支付命令請求上訴人給付（見支付命令卷第7頁；另就電
    信費之請求，業經被上訴人於原審111年4月19日言詞辯論期
    日當庭捨棄，見原審卷第41頁），顯未罹於民法第125條前
    段所定之15年消滅時效。從而，被上訴人請求上訴人給付系
    爭專案補償款5,277元，應屬有據。
四、綜上所述，原審就被上訴人上開請求，為上訴人敗訴之判決
    併依職權為假執行之宣告，並無不合。原判決實無上訴人所
    指違背法令情形，上訴意旨指摘原判決不當，求予廢棄改判
    ，顯無理由，爰不經言詞辯論，逕以判決駁回之。
五、本件第二審訴訟費用，應依民事訴訟法第436條之32第1項準
    用第436條之19第1項規定，確定其數額為1,500元，並應由
    上訴人負擔。
六、據上論結，本件上訴顯無理由，依民事訴訟法第436條之32
    第1項、第2項、第449條第1項、第436條之29第2款、第436
    條之19第1項、第78條，判決如主文。
中　　華　　民　　國　　111 　年　　7 　　月　　26　　日
                  民事第二庭  審判長法　官    黃若美
　　　　　　　　　
　　　　　　　　　                  法  官    宋泓璟
　　　　　　　　　
　　　　　　　　　                  法  官    楊雅萍
本判決不得上訴。
中　　華　　民　　國　　111 　年　　7 　　月　　26　　日
                                    書記官    蕭淳方